【裁判字號】    97,易,815
【裁判日期】    971119
【裁判案由】    竊盜
【裁判全文】
臺灣新竹地方法院刑事判決               97年度易字第815號
公  訴  人  臺灣新竹地方法院檢察署檢察官
被      告  甲○○
                    （
上列被告因竊盜案件，經檢察官提起公訴（97年度偵字第7069號
），本院改依簡式審判程序審理，並判決如下：
    主  文
甲○○犯踰越安全設備竊盜罪，累犯，處有期徒刑柒月；又犯攜
帶兇器踰越安全設備竊盜罪，累犯，處有期徒刑柒月。應執行有
期徒刑壹年。
    事  實
一、甲○○前於民國94年間因恐嚇取財未遂案件，經本院以94
    年度訴字第110號判決判處有期徒刑5月確定；又因違反槍砲
    彈藥刀械管制條例案件，經本院以94年度訴字第535號判決
    判處有期徒刑1年3月確定；上開2罪，再經本院以94年度聲
    字第1127號裁定定應執行有期徒刑1年7月，於96年4月4日假
    釋交付保護管束，96年6月19日假釋期滿未經撤銷視為已執
    行完畢。
二、詎仍不知悔改，基於意圖為自己不法所有之竊盜犯意，於97
    年10月13日上午10時許，至乙○○位於新竹市○○街103號5
    樓之住處，以攀爬踰越窗戶之安全設備侵入後（侵入住宅部
    分未據告訴），徒手竊取乙○○所有之現金新臺幣《下同》
    7百元至8百元、筆記型電腦1台、數位相機1台，得手後，迅
    速逃離現場。
三、又另行基於意圖為自己不法所有之竊盜犯意，於97年10月15
    日下午3時許，至乙○○位於新竹市○○街103號5樓之住處
    ，以攀爬踰越窗戶之安全設備侵入後（侵入住宅部分未據告
    訴），持放置在乙○○上開住處客廳內，客觀上足供兇器使
    用，對人之生命、安全構成威脅之一字型起子1支，撬開乙
    ○○房間木桌之抽屜，竊取乙○○所有之現金1萬3千6百元
    、金戒子2枚（起訴書誤載為3枚）、金牌1面，得手後，放
    置在衣袋內。嗣於同日下午3時30分許，在甲○○位於新竹
    市○○街105號5樓住處內，為其母親許金桂發現其竊盜行為
    ，報警處理而查知上情。
四、案經乙○○訴由新竹市警察局第一分局報請臺灣新竹地方法
    院檢察署檢察官偵查起訴。
    理  由
一、本件被告甲○○所犯刑法第321條第1項第2、3款之竊盜罪，
    非死刑、無期徒刑、最輕本刑為3年以上有期徒刑之罪或高
    等法院管轄第一審之案件，被告於本院準備程序就被訴事實
    為有罪之陳述，經本院合議庭認合於刑事訴訟法第273條之1
    之規定，裁定進行簡式審判程序，合先敘明。
二、認定犯罪事實所憑之證據及理由：
（一）被告甲○○於警詢、檢察官訊問時及本院準備程序、簡式
      審理程序訊問時之自白。
（二）被害人乙○○於警詢中之陳述，證明上開財物確實於上揭
      時地遭竊之事實。
（三）證人許金桂於警詢時之證述，證明被告事實欄第三點所示
      之竊盜犯行。
（四）贓物認領保管單及扣押筆錄、扣押物品目錄表各1份、現
      場照片7紙，佐證被告竊盜之犯罪事實。
      綜上，被告之自白應認與事實相符，可以採信，本案事證
      明確，應依法論科。
三、論罪科刑之理由：
（一）按刑法第321條第1項第2款所謂安全設備，指依社會通常
      觀念足認有防盜之設備而言，最高法院25年上字第4168號
      判例意旨可供參考。被告係由被害人乙○○住處之窗戶踰
      越進入，顯有防盜之作用，自屬安全設備甚明。按攜帶兇
      器竊盜，祇須行竊時攜帶具有危險性之兇器為已足，並不
      以攜帶之初有行兇之意圖為必要；又無論上訴人等主觀上
      是否旨在行兇抑僅便利行竊，然在客觀上顯具有行兇之危
      險性，自屬兇器之一種，其攜帶而犯竊盜罪，應成立刑法
      第321條第1項第3款之罪（最高法院62年台上字第2489號
      、70年度台上字第1613號判例參照）。查被告為事實欄第
      三點竊盜行為時有持一字型起子1支，為客觀上足以對人
      之生命、身體安全構成威脅且具有危險性，應屬兇器。
（二）核被告所為，分別係犯刑法第321條第1項第2款之踰越安
      全設備竊盜罪，暨犯刑法第321條第1項第3款、第2款之攜
      帶兇器踰越安全設備竊盜罪（原起訴意旨認係犯踰越安全
      設備竊盜罪，業經公訴檢察官追加起訴如上）。
（三）被告前有如事實欄所載之前科紀錄，甫於96年6月19日假
      釋期滿視為已執行完畢之事實，有臺灣高等法院被告前案
      紀錄表1件在卷為憑，其於受徒刑之執行完畢後，5年以內
      故意再犯本件有期徒刑以上之罪，為累犯，應依刑法第47
      條第1項之規定，加重其刑。
（四）爰審酌被告素行不佳，因無業又染上吸毒惡習，為能購買
      毒品施用，竟罔顧他人之利益，任意侵害他人之財產權，
      及犯罪之手段，對於被害人所造成之損害程度，犯罪後坦
      承犯行，態度良好等一切情狀，分別量處如主文所示之刑
      。
（五）至被告於犯罪時所持之一字型起子1支，非為被告所有，
      爰不為沒收之宣告。
四、適用法律：
（一）刑事訴訟法第299條第1項前段、第273條之1。
（二）刑法第321條第1項第2款、第3款、第47條第1項、第51條
      第5款。
中    華    民    國    97    年    11    月    19    日
                        刑事第六庭  法  官  魏瑞紅
以上正本證明與原本無異。
如不服本判決應於收受本判決後10日內向本院提出上訴書狀，上
訴書狀應敘述具體理由。上訴書狀未敘述上訴理由者，應於上訴
期間屆滿後20日內補提理由書狀於本院 (均須按他造當事人之人
數附繕本 )「切勿逕送上級法院」。
中    華    民    國    97    年    11    月    19    日
                                    書記官  吳月華
附錄論罪科刑法條：
中華民國刑法第321條第2款、第3款：
（加重竊盜罪）
犯竊盜罪而有左列情形之一者，處6月以上、5年以下有期徒刑：
二、毀越門扇、牆垣或其他安全設備而犯之者。
三、攜帶兇器而犯之者。


司法院資訊處製作；財團法人民間司法改革基金會備份。
